臺灣屏東地方法院刑事判決　　　　　　　110年度重訴字第1號
公　訴　人　臺灣屏東地方檢察署檢察官
被　　　告　賴心元


選任辯護人　藍奕傑律師
上列被告因違反槍砲彈藥刀械管制條例案件，經檢察官提起公訴
（109 年度偵字第8159號）及移送併辦（110 年度偵字第201 號
），本院判決如下：
    主  文
賴心元犯非法製造可發射子彈具殺傷力之槍枝罪，處有期徒刑伍
年貳月，併科罰金新臺幣拾萬元，罰金如易服勞役，以新臺幣壹
仟元折算壹日。
扣案如附表編號4 、6 至12、27、32、34、36、40所示之物、如
附表編號5 所示未經試射之具殺傷力子彈伍顆，均沒收；未扣案
之十字起子壹支、一字起子壹支均沒收，於全部或一部不能沒收
或不宜執行沒收時，追徵其價額。
    事  實
一、賴心元明知可發射子彈具殺傷力之槍枝及具殺傷力之子彈，
    均為槍砲彈藥刀械管制條例所規定之管制物品，非經中央主
    管機關許可，不得製造，竟未經許可，基於非法製造可發射
    子彈具殺傷力之槍枝、子彈之犯意，使用其所有如附表編號
    40所示之行動電話1 支（含SIM 卡1 張）作為查詢、聯繫工
    具，於民國108 年12月至109 年5 月間，在位於高雄市○○
    區○○○路000 ○0 號BCS 武器空間生存遊戲專賣高雄建國
    店（起訴書誤載為武力空間，應予更正）、位於屏東縣屏東
    市○○○路000 ○0 號101 模型店，陸續購入如附表編號4
    、6 至10所示操作槍6 支（購買時槍管未貫通）、如附表編
    號11所示之槍管2 支（購買時未貫通）、撞針、裝飾彈、底
    火後，於109 年3 至4 月間，在其當時位於屏東縣○○市○
    ○○路00○0 號租屋處（下稱本案租屋處），接續使用其所
    有如附表編號27、32、34、36所示之物，嘗試將如附表編號
    4 、6 至10所示操作槍6 支之槍管貫通，並持其所有未扣案
    之十字起子1 支卸下如附表編號4 所示手槍之滑套上撞針螺
    絲後，裝上撞針並鎖上螺絲固定，以此方式製造如附表編號
    4 所示具殺傷力之非制式手槍1 支、如附表編號11所示屬公
    告槍砲主要組成零件之已貫通金屬槍管2 支，並持有之，其
    餘如附表編號6 至10所示之操作槍5 支則均不具殺傷力。賴
    心元接續於同時、地，以其所有未扣案之一字起子1 支將底
    火裝填至裝飾彈內，以此方式製造如附表編號5 所示具殺傷
    力之子彈6 顆，而持有之。嗣經高雄市政府警察局林園分局
    小隊長鄭清文接獲本案租屋處房東杜月理檢舉，於109 年8
    月28日16時55分許，在本案租屋處，經杜月理、賴心元同意
    搜索（起訴書誤載為持本院核發之搜索票），扣得如附表所
    示之物，循線查悉上情。
二、案經高雄市政府警察局林園分局報告臺灣屏東地方檢察署檢
    察官偵查起訴及移送併辦。
    理  由
一、按被告以外之人於審判外之陳述，雖不符刑事訴訟法第159
    條之1 至之4 等4 條規定，而經當事人於審判程序同意作為
    證據，法院審酌該言詞陳述或書面陳述作成時之情況，認為
    適當者，亦得為證據；當事人、代理人或辯護人於法院調查
    證據時，知有刑事訴訟法第159 條第1 項不得為證據之情形
    ，而未於言詞辯論終結前聲明異議者，視為有前項之同意，
    同法第159 條之5 定有明文。本判決所引下列供述證據，檢
    察官、被告賴心元及辯護人於本院準備程序、審理時，均表
    示同意作為證據（本院卷第71、178 至179 頁），且檢察官
    、被告及辯護人於言詞辯論終結前，均未聲明異議，本院審
    酌相關言詞陳述或書面陳述作成時之情況，並無違法不當之
    情形或證明力明顯過低之瑕疵，依刑事訴訟法第159 條之5
    規定，認均有證據能力。至其餘資以認定本案犯罪事實之非
    供述證據，經查無違反法定程序取得之情形，依刑事訴訟法
    第158 條之4 反面解釋，應具有證據能力。
二、上開犯罪事實，業據被告於警詢、偵查、本院準備程序、審
    理中均坦承不諱（偵8159卷第19至35、103 至107 、267 至
    275 頁；本院卷第69至70、178 頁），復有自願受搜索同意
    書、高雄市政府警察局林園分局搜索扣押筆錄、扣押物品目
    錄表、蒐證照片、林園分局偵辦刑案手機還原鑑識資料照片
    、高雄市政府警察局林園分局刑事案件查訪紀錄表、Google
    地圖查詢結果在卷可查（偵8159卷第37至50、59至63、71至
    76、169 至172 、181 至217 、231 至241 、299 頁），並
    有如附表編號4 至12、27、32、34、36、40所示之物扣案可
    佐。又如附表編號4 所示之非制式手槍1 支、如附表編號5
    所示之子彈11顆，經送內政部警政署刑事警察局，以檢視法
    、性能檢驗法、試射法鑑定，結果略以：㈠送鑑手槍1 支（
    槍枝管制編號0000000000號），認係非制式手槍，由仿手槍
    外型製造之槍枝，組裝已貫通之金屬槍管而成，擊發功能正
    常，可供擊發適用子彈使用，認具殺傷力。㈡送鑑子彈11顆
    ，認均係非制式子彈，由金屬彈殼組合直徑約8.8mm 金屬彈
    頭而成，採樣6 顆試射：1 顆，可擊發，認具殺傷力；5 顆
    ，雖均可擊發，惟發射動能均不足，認不具殺傷力等情，有
    該局109 年11月18日刑鑑字第1098000683號鑑定書在卷可考
    （偵8159卷第321 至332 頁）。另扣案如附表編號11所示已
    貫通之金屬槍管2 支，經送內政部鑑定後，結果略以：均屬
    公告之槍砲主要組成零件等情，有內政部109 年12月14日內
    授警字第1090873781號函附卷足憑（偵8159卷第361 至363
    頁）。另辯護人固於本院準備程序中主張：聲請傳喚證人葉
    憶婷，待證事實為被告罹患憂鬱症要以本案槍彈輕生等語（
    本院卷第71頁），惟本院審判期日經審判長詢以「尚有無證
    據請求調查？」時，被告及辯護人均答稱「沒有」，有審判
    筆錄在卷可查（本院卷第215 頁），且本案事證已明，欠缺
    調查之必要性，應予駁回。綜上，足認被告上開任意性之自
    白與事實相符，堪以採信，本案事證明確，被告上開犯行，
    洵堪認定，應依法論科。
三、論罪科刑：
  ㈠按行為後法律有變更者，適用行為時之法律。但行為後之法
    律有利於行為人者，適用最有利於行為人之法律，刑法第2
    條第1 項定有明文。查被告於109 年3 至4 月間行為後，槍
    砲彈藥刀械管制條例於109 年6 月10日經總統公布修正施行
    ，並自同年月12日起生效。修正前製造非制式手槍，且其殺
    傷力非「與制式手槍相當或超過制式手槍」者，依修正前槍
    砲彈藥刀械管制條例第8 條第1 項規定，法定刑為「無期徒
    刑或5 年以上有期徒刑，併科新臺幣1,000 萬元以下罰金」
    。修正後製造非制式手槍者，依槍砲彈藥刀械管制條例第7
    條第1 項規定，法定刑為「無期徒刑或7 年以上有期徒刑，
    併科新臺幣3,000 萬元以下罰金」。經新舊法比較結果，修
    正後規定未較有利於被告，故被告非法製造可發射子彈具殺
    傷力之槍枝犯行，應適用被告行為時即修正前槍砲彈藥刀械
    管制條例第8 條第1 項規定論處。
  ㈡核被告所為，係犯修正前槍砲彈藥刀械管制條例第8 條第1
    項之非法製造可發射子彈具殺傷力之槍枝罪、槍砲彈藥刀械
    管制條例第12條第1 項之非法製造子彈罪。被告製造槍、彈
    後持有之低度行為；製造、持有槍枝主要組成零件（如附表
    編號11所示已貫通之金屬槍管2 支）之行為屬製造槍枝之階
    段行為，皆為製造之高度行為吸收，不另論罪。起訴書認被
    告另犯槍砲彈藥刀械管制條例第13條第1 項之非法製造槍砲
    之主要零件罪，容有誤會。
  ㈢按非法製造槍砲彈藥刀械等違禁物，所侵害者為社會法益，
    如果同時製造之違禁物客體種類相同（同為手槍，或同為子
    彈，或同為爆裂物），縱令製造完成之客體有數個（如數枝
    手槍、數顆子彈、數顆爆裂物），或一部完成，一部未完成
    ，應仍為單純一罪，不發生想像競合犯或一部既遂、一部未
    遂之問題。若同時製造2 種以上不相同種類之違禁物客體（
    如同時製造手槍及子彈，或手槍及爆裂物），則有一行為觸
    犯數罪名之想像競合犯適用。是被告非法製造可發射子彈具
    殺傷力之槍枝，已有如附表編號4 所示之非制式手槍1 支屬
    既遂，此部分不生想像競合犯或一部既遂、一部未遂之問題
    。又被告非法製造具殺傷力子彈6 顆既遂且客體種類皆為子
    彈，應論以單純一罪。另被告製造槍、彈雖有數舉動，然各
    行為之獨立性極為薄弱，依一般社會健全觀念，難以強行分
    開，在刑法評價上，以視為數個舉動之接續實行，合為包括
    之一行為予以評價，較為合理，應論以接續犯。被告以接續
    之一行為，同時觸犯非法製造可發射子彈具殺傷力之槍枝罪
    、非法製造子彈罪，違禁物客體種類不同，為想像競合犯，
    應依刑法第55條前段規定，從一重之非法製造可發射子彈具
    殺傷力之槍枝罪處斷。
  ㈣臺灣屏東地方檢察署檢察官110 年度偵字第201 號移送併辦
    部分，與起訴犯罪事實為同一案件，為起訴效力所及，應併
    予審理。
  ㈤辯護人固主張：本案應有槍砲彈藥刀械管制條例第18條第1
    項適用云云（本院卷第226 頁），惟按刑法上所謂自首，乃
    犯人在犯罪未發覺前，向該管公務員自行申告犯罪事實而受
    裁判之謂。所謂「發覺」，固非以有偵查犯罪權限之機關或
    人員確知其人犯罪無誤為必要，而於對其發生嫌疑時，即得
    謂為已發覺，但此項對犯人之嫌疑，仍須有確切之根據得合
    理之可疑者，始足當之，若單純主觀上之懷疑，要不得謂已
    發生嫌疑。至如何判斷「有確切之根據得合理之可疑」與「
    單純主觀上之懷疑」，主要區別在於有偵查犯罪權限之機關
    或人員能否依憑現有尤其是客觀性之證據，在行為人與具體
    案件之間建立直接、明確及緊密之關聯，使行為人犯案之可
    能性提高至被確定為「犯罪嫌疑人」之程度。換言之，有偵
    查犯罪權限之機關或人員尚未發現犯罪之任何線索或證據，
    僅憑其工作經驗或蛛絲馬跡（如見行為人有不正常神態、舉
    止等）等情況直覺判斷行為人可能存在違法行為，即行為人
    之可疑非具體且無客觀依據，無從與具體犯罪案件聯繫；或
    於犯罪發生後，前揭有偵查犯罪權限機關或人員雖根據已掌
    握之線索發現行為人之表現或反應異常，引人疑竇，惟尚不
    足通過現有證據確定其為犯罪嫌疑人，即對行為人可疑雖已
    有一定之針對性或能與具體案件聯繫，惟此關聯仍不夠明確
    ，尚未達到將行為人鎖定為犯罪嫌疑人並進而採取必要作為
    或強制處分之程度。此時，上開2 種情況仍僅止於「單純主
    觀上之懷疑」，尚不得謂為「發覺」。相反地，倘有偵查犯
    罪權限之機關或人員由各方得之現場跡證（如贓物、作案工
    具、血跡等檢體）、目擊證人等客觀性證據已可直接指向特
    定行為人犯案，足以構建其與具體案件間直接、明確及緊密
    之關聯，使行為人具有較其他排查對象具有更高之作案嫌疑
    ，此時即可認「有確切之根據得合理之可疑」將行為人提昇
    為「犯罪嫌疑人」，即應認其犯罪已被「發覺」（最高法院
    108 年度台上字第3146號判決意旨參照）。查證人即高雄市
    政府警察局林園分局小隊長鄭清文於本院審理中證稱：當天
    搜索地點為屏東縣○○市○○○路00○0 號，據民眾杜月理
    檢舉陳述這房子是被告租賃的地方。我們是經由被告、杜月
    理陪同進去的。進去屋子以後，我們搜到相關改造槍枝工具
    、違禁品之後，被告才承認他有改造。進屋之前，在杜月理
    的家時，我有大概問被告一下，他只說有在玩道具槍，沒有
    說到改造的部分。他說他有去模型店買模型槍那些東西，只
    講這部分而已。他跟我說他自己有在收藏等語（本院卷第18
    0 至182 、184 、191 至192 頁），被告亦於本院審理中供
    稱：還沒有看到工具之前，我有講我有道具槍，但我沒有跟
    他說我有改造的部分等語（本院卷第222 頁），經核證人鄭
    清文、被告關於「證人鄭清文發現改造槍枝工具之前，被告
    僅提及有道具槍，未陳述有改造槍枝；證人鄭清文發現改造
    槍枝工具之後，被告始坦承有改造槍枝」一情，陳述大致相
    符，堪予認定。是證人鄭清文於本案租屋處搜得改造槍枝工
    具時，已經由客觀性證據而可直接指向被告涉有非法製造可
    發射子彈具殺傷力之槍枝犯嫌，非僅止於「單純主觀上之懷
    疑」，應認被告於查獲改造槍枝工具時已被「發覺」犯罪，
    被告於此後始坦承，難認符合自首之要件。辯護人此部分主
    張尚難採憑。
  ㈥辯護人復主張：被告因為憂鬱症多次產生輕生的念頭，多次
    嘗試輕生未果之下異想天開，想要改造本案槍彈來結束自己
    的生命，請考量本案特殊性，依刑法第59條減刑云云（本院
    卷第226 至227 頁）。惟按刑法第59條規定之酌量減輕其刑
    ，必須犯罪另有特殊之原因與環境，在客觀上足以引起一般
    之同情，認為即使予以宣告法定最低度刑，猶嫌過重者，始
    有其適用。查槍枝、子彈均為我國法律禁止製造之物，為一
    般大眾所周知，且製造非制式手槍行為甫經修法加重，已如
    前述，可知依現今一般國民社會感情，製造非制式手槍行為
    並非可輕易憫恕之犯罪。被告於警詢、偵查中供稱：因為我
    之前就對模型槍很有興趣，而在去年我接觸電影道具槍，所
    以我才購買上述槍枝，那些都是我自己鑽孔改造。因為道具
    槍的槍管都是有阻鐵的，所以我也有嘗試使用電鑽去鑽孔打
    通槍管。我喜歡才會買等語（偵8159卷第25、105 頁），供
    稱係因興趣始製造槍枝，並未提及目的係為輕生，辯護人主
    張被告係欲輕生始製造槍枝云云，是否可信，已屬可疑。況
    且，縱然有輕生想法，亦不代表非製造槍枝危害社會治安不
    可。準此，難認被告製造槍枝有何不得已之原因，故依被告
    之犯罪情狀，難認其有顯可憫恕之處，亦無處以法定最低刑
    度猶嫌過重之情形，無從依刑法第59條酌減其刑。辯護人此
    部分主張亦難採憑。
  ㈦爰審酌被告漠視法令製造槍、彈，對社會治安及他人身體、
    生命安全潛藏之危害甚鉅；惟念其犯後始終坦承犯行，並配
    合警方偵辦，據證人鄭清文於本院審理中證述明確（本院卷
    第198 頁）；兼衡其製造可發射子彈具殺傷力之槍枝數量為
    1 支，製造具殺傷力之子彈數量為6 顆，暨其犯罪動機、目
    的、手段、於本院審理中自陳之智識程度及生活狀況（本院
    卷第225 頁）等一切情狀，量處如主文所示之刑，並就併科
    罰金部分，諭知易服勞役之折算標準。
  ㈧被告經本院宣告之刑期既已逾2 年，自不符合宣告緩刑之法
    定要件。
四、沒收：
  ㈠違禁物：扣案如附表編號4 所示具殺傷力之非制式手槍1 支
    、如附表編號11所示之槍管2 支、如附表編號5 所示鑑驗試
    射後所餘具殺傷力之子彈5 顆，皆屬違禁物，均應依刑法第
    38條第1 項規定宣告沒收。
  ㈡供犯罪所用之物：扣案如附表編號27、32、34、36、40所示
    之物，為被告所有供其為前述犯行所用，已據被告於本院準
    備程序、審理中供述明確（本院卷第70、221 至222 頁）；
    未扣案之十字起子1 支、一字起子1 支，亦為被告所有供其
    為前述犯行所用，業經其於偵查中供述明確（偵8159卷第27
    0 至271 頁），核皆屬被告所有供前揭犯行所用之物，爰均
    依刑法第38條第2 項前段規定宣告沒收，並就未扣案之十字
    起子1 支、一字起子1 支，均依刑法第38條第4 項規定諭知
    於全部或一部不能沒收或不宜執行沒收時，追徵其價額。
  ㈢犯罪所生之物：扣案如附表編號6 至10所示之非制式手槍5
    支，經被告於偵查中供稱：買了6 支回來改；警察扣案之1
    支成品手槍及5 支半成品都是我作的，其實我買來的每1 支
    都有試著要貫通槍管，但只有1 支有貫通。其他5 支因為用
    電鑽鑽不過去沒成功等語（偵8159卷第105 至106 頁），堪
    認皆為其製造非制式手槍所生之物；如附表編號12所示之物
    亦為前述犯行所生之物，經被告於本院審理中供述在卷（本
    院卷第221 頁），爰均依刑法第38條第2 項前段規定宣告沒
    收。
  ㈣至扣案如附表編號5 所示鑑驗過程中試射之子彈1 顆，已因
    試射裂解喪失子彈功能，所留彈頭、彈殼，已不具子彈完整
    結構，而無殺傷力，非屬違禁物；經鑑驗試射認不具殺傷力
    之子彈5 顆，亦皆非屬違禁物，均無庸宣告沒收。另其餘扣
    案物，無證據證明與上開犯行具直接關連性，亦均無從宣告
    沒收。
據上論斷，應依刑事訴訟法第299 條第1 項前段，槍砲彈藥刀械
管制條例第8 條第1 項（修正前）、第12條第1 項，刑法第11條
前段、第2 條第1 項前段、第55條、第42條第3 項、第38條第1
項、第2 項前段、第4 項，判決如主文。
本案經檢察官葉幸眞提起公訴及移送併辦，檢察官王光傑到庭執
行職務。
中    華    民    國   110    年    12    月    8     日
                  刑事第三庭  審判長法  官  鍾佩真
                                    法  官  黃虹蓁
                                    法  官  楊子龍
以上正本證明與原本無異。
如不服本判決應於收受判決後20日內向本院提出上訴書狀，並應
敘述具體理由；其未敘述上訴理由者，應於上訴期間屆滿後20日
內向本院補提理由書（均須按他造當事人之人數附繕本）「切勿
逕送上級法院」。
中    華    民    國   110    年    12    月    8     日
                                    書記官  邱鴻善
附錄論罪科刑法條：
修正前槍砲彈藥刀械管制條例第8條
未經許可，製造、販賣或運輸鋼筆槍、瓦斯槍、麻醉槍、獵槍、
空氣槍或第四條第一項第一款所定其他可發射金屬或子彈具有殺
傷力之各式槍砲者，處無期徒刑或五年以上有期徒刑，併科新臺
幣一千萬元以下罰金。
未經許可，轉讓、出租或出借前項所列槍枝者，處五年以上有期
徒刑，併科新臺幣一千萬元以下罰金。
意圖供自己或他人犯罪之用，而犯前二項之罪者，處無期徒刑或
七年以上有期徒刑，併科新臺幣一千萬元以下罰金。
未經許可，持有、寄藏或意圖販賣而陳列第一項所列槍枝者，處
三年以上十年以下有期徒刑，併科新臺幣七百萬元以下罰金。
第一項至第三項之未遂犯罰之。
犯第一項、第二項或第四項有關空氣槍之罪，其情節輕微者，得
減輕其刑。
槍砲彈藥刀械管制條例第12條
未經許可，製造、販賣或運輸子彈者，處一年以上七年以下有期
徒刑，併科新臺幣五百萬元以下罰金。
未經許可，轉讓、出租或出借子彈者，處六月以上五年以下有期
徒刑，併科新臺幣三百萬元以下罰金。
意圖供自己或他人犯罪之用，而犯前二項之罪者，處三年以上十
年以下有期徒刑，併科新臺幣七百萬元以下罰金。
未經許可，持有、寄藏或意圖販賣而陳列子彈者，處五年以下有
期徒刑，併科新臺幣三百萬元以下罰金。
第一項至第三項之未遂犯罰之。
附表：
┌──┬────────────┬──────────────┬─────────────┐
│編號│物品名稱及數量          │備註                        │沒收與否及其依據          │
├──┼────────────┼──────────────┼─────────────┤
│1   │白色晶體1 包（毛重1.77公│                            │不於本案宣告沒收。        │
│    │克）                    │                            │                          │
├──┼────────────┼──────────────┼─────────────┤
│2   │白色晶體1 包（毛重0.34公│                            │不於本案宣告沒收。        │
│    │克）                    │                            │                          │
├──┼────────────┼──────────────┼─────────────┤
│3   │白色晶體1 包（毛重0.19公│                            │不於本案宣告沒收。        │
│    │克）                    │                            │                          │
├──┼────────────┼──────────────┼─────────────┤
│4   │非制式手槍1 支（含彈匣1 │送鑑手槍1 支（槍枝管制編號11│依刑法第38條第1 項規定宣告│
│    │個）                    │00000000號），認係非制式手槍│沒收。                    │
│    │                        │，由仿手槍外型製造之槍枝，組│                          │
│    │                        │裝已貫通之金屬槍管而成，擊發│                          │
│    │                        │功能正常，可供擊發適用子彈使│                          │
│    │                        │用，認具殺傷力。            │                          │
├──┼────────────┼──────────────┼─────────────┤
│5   │非制式子彈11顆          │送鑑子彈11顆，認均係非制式子│1.未經試射之具殺傷力子彈5 │
│    │                        │彈，由金屬彈殼組合直徑約8.8m│  顆均依刑法第38條第1 項規│
│    │                        │m 金屬彈頭而成，採樣6 顆試射│  定宣告沒收。            │
│    │                        │：1 顆，可擊發，認具殺傷力；│2.經試射之具殺傷力子彈1 顆│
│    │                        │5 顆，雖均可擊發，惟發射動能│  不沒收。                │
│    │                        │均不足，認不具殺傷力。      │3.經試射之不具殺傷力子彈5 │
│    │                        │                            │  顆均不沒收。            │
│    │                        │                            │                          │
├──┼────────────┼──────────────┼─────────────┤
│6   │仿半自動手槍製造之槍枝1 │送鑑手槍1 支（槍枝管制編號11│依刑法第38條第2 項前段規定│
│    │支（含彈匣1 個）        │00000000號），認係仿半自動手│宣告沒收。                │
│    │                        │槍製造之槍枝，經檢視，欠缺槍│                          │
│    │                        │管，無法供發射彈丸使用，依現│                          │
│    │                        │狀，認不具殺傷力。          │                          │
├──┼────────────┼──────────────┼─────────────┤
│7   │仿半自動手槍製造之槍枝1 │送鑑手槍1 支（槍枝管制編號11│依刑法第38條第2 項前段規定│
│    │支（含彈匣1 個）        │00000000號），認係仿半自動手│宣告沒收。                │
│    │                        │槍製造之槍枝，經檢視，欠缺槍│                          │
│    │                        │管，無法供發射彈丸使用，依現│                          │
│    │                        │狀，認不具殺傷力。          │                          │
├──┼────────────┼──────────────┼─────────────┤
│8   │非制式手槍1 支（含彈匣1 │送鑑手槍1 支（槍枝管制編號11│依刑法第38條第2 項前段規定│
│    │個）                    │00000000號），認係非制式手槍│宣告沒收。                │
│    │                        │，為仿手槍外型製造之槍枝，槍│                          │
│    │                        │管內具阻鐵，無法發射彈丸，認│                          │
│    │                        │不具殺傷力。                │                          │
├──┼────────────┼──────────────┼─────────────┤
│9   │非制式手槍1 支（含彈匣1 │送鑑手槍1 支（槍枝管制編號11│依刑法第38條第2 項前段規定│
│    │個）                    │00000000號），認係非制式手槍│宣告沒收。                │
│    │                        │，為仿手槍外型製造之槍枝，槍│                          │
│    │                        │管內具阻鐵且不具槍機，無法發│                          │
│    │                        │射彈丸，認不具殺傷力。      │                          │
├──┼────────────┼──────────────┼─────────────┤
│10  │非制式手槍1 支（含彈匣1 │送鑑手槍1 支（槍枝管制編號11│依刑法第38條第2 項前段規定│
│    │個）                    │00000000號），認係非制式手槍│宣告沒收。                │
│    │                        │，為仿手槍外型製造之槍枝，槍│                          │
│    │                        │管內具阻鐵，無法發射彈丸，認│                          │
│    │                        │不具殺傷力。                │                          │
├──┼────────────┼──────────────┼─────────────┤
│11  │已貫通之金屬槍管2 支    │1.送鑑槍管2 支，認均係已貫通│依刑法第38條第1 項規定宣告│
│    │                        │  之金屬槍管（可供組成具殺傷│沒收。                    │
│    │                        │  力槍枝使用）。            │                          │
│    │                        │2.均屬公告之槍砲主要組成零件│                          │
│    │                        │  。                        │                          │
├──┼────────────┼──────────────┼─────────────┤
│12  │金屬槍管彈室端1 支、金屬│1.送鑑槍管3 支，認分係金屬槍│依刑法第38條第2 項前段規定│
│    │管2 支（扣押物品目錄表記│  管彈室端（1 支）、金屬管（│宣告沒收。                │
│    │載為已裁切之短槍槍管〈已│  （2 支）。                │                          │
│    │貫通〉）                │2.均未列入公告之槍砲主要組成│                          │
│    │                        │  零件。                    │                          │
├──┼────────────┼──────────────┼─────────────┤
│13  │彈簧（小彈簧）1 個      │1.送鑑彈簧1 支，認係金屬彈簧│不予沒收。                │
│    │                        │  。                        │                          │
│    │                        │2.未列入公告之槍砲主要組成零│                          │
│    │                        │  件。                      │                          │
├──┼────────────┼──────────────┼─────────────┤
│14  │短槍零組件3 個          │1.送鑑短槍零組件1 包，認分係│不予沒收。                │
│    │                        │  金屬撞針擋板、金屬棒、金屬│                          │
│    │                        │  撞針、金屬彈簧。          │                          │
│    │                        │2.金屬撞針非屬公告之槍砲主要│                          │
│    │                        │  組成零件；其餘物品未列入公│                          │
│    │                        │  告之槍砲主要組成零件。    │                          │
├──┼────────────┼──────────────┼─────────────┤
│15  │非制式彈頭（9 釐米字彈頭│1.送鑑彈頭4 顆，認均係非制式│不予沒收。                │
│    │）4顆                   │  金屬彈頭。                │                          │
│    │                        │2.均未列入公告之彈藥主要組成│                          │
│    │                        │  零件。                    │                          │
├──┼────────────┼──────────────┼─────────────┤
│16  │非制式彈殼（9 厘米子彈殼│1.送鑑彈殼10顆，鑑定情形如下│不予沒收。                │
│    │）10顆                  │  ：⑴9 顆，認均係非制式金屬│                          │
│    │                        │  彈殼；⑵1 顆，認係遭截短之│                          │
│    │                        │  口徑9mm 制式空包彈彈殼。  │                          │
│    │                        │2.均未列入公告之彈藥主要組成│                          │
│    │                        │  零件。                    │                          │
├──┼────────────┼──────────────┼─────────────┤
│17  │非制式子彈（9 釐米空包彈│1.送鑑空包彈7 顆，認均係口徑│不予沒收。                │
│    │）7 顆                  │  9mm 制式空包彈，均不具金屬│                          │
│    │                        │  彈頭，認不具殺傷力。      │                          │
│    │                        │2.均未列入公告之彈藥主要組成│                          │
│    │                        │  零件。                    │                          │
├──┼────────────┼──────────────┼─────────────┤
│18  │非制式子彈（9 厘米子彈改│1.送鑑九厘米子彈改造零件1 包│不予沒收。                │
│    │造零件）49顆            │  ，認均係非制式金屬彈殼。  │                          │
│    │                        │2.均未列入公告之彈藥主要組成│                          │
│    │                        │  零件。                    │                          │
├──┼────────────┼──────────────┼─────────────┤
│19  │非制式子彈（掌心雷短槍子│1.送鑑掌心雷短槍子彈改造零件│不予沒收。                │
│    │彈改造零件）49顆        │  1 包，鑑定情形如下：⑴40顆│                          │
│    │                        │  ，認均係非制式金屬彈殼；⑵│                          │
│    │                        │  9 顆，認均係非制式子彈，由│                          │
│    │                        │  金屬彈殼組合直徑約6.4mm 金│                          │
│    │                        │  屬彈頭而成，內均不具火藥，│                          │
│    │                        │  依現狀，認不具殺傷力。    │                          │
│    │                        │2.均未列入公告之彈藥主要組成│                          │
│    │                        │  零件。                    │                          │
├──┼────────────┼──────────────┼─────────────┤
│20  │吸食器1 組              │                            │不於本案宣告沒收。        │
├──┼────────────┼──────────────┼─────────────┤
│21  │分裝袋1 包              │                            │不於本案宣告沒收。        │
├──┼────────────┼──────────────┼─────────────┤
│22  │銼刀2 支                │                            │不予沒收。                │
├──┼────────────┼──────────────┼─────────────┤
│23  │尖嘴鉗1 支              │                            │不予沒收。                │
├──┼────────────┼──────────────┼─────────────┤
│24  │電動雕刻筆1 支          │                            │不予沒收。                │
├──┼────────────┼──────────────┼─────────────┤
│25  │工具盒1 盒              │                            │不予沒收。                │
├──┼────────────┼──────────────┼─────────────┤
│26  │電鑽鑽頭包1 包          │                            │不予沒收。                │
├──┼────────────┼──────────────┼─────────────┤
│27  │電鑽鑽頭12支            │                            │依刑法第38條第2 項前段規定│
├──┼────────────┼──────────────┼─────────────┤
│28  │六角形扳手6 支          │                            │不予沒收。                │
├──┼────────────┼──────────────┼─────────────┤
│29  │工業用手套2 雙          │                            │不予沒收。                │
├──┼────────────┼──────────────┼─────────────┤
│30  │電動研磨機1 個          │                            │不予沒收。                │
├──┼────────────┼──────────────┼─────────────┤
│31  │虎口鉗2 個              │                            │不予沒收。                │
├──┼────────────┼──────────────┼─────────────┤
│32  │固定式電鑽1 個          │                            │依刑法第38條第2 項前段規定│
│    │                        │                            │宣告沒收。                │
├──┼────────────┼──────────────┼─────────────┤
│33  │手提式車線機1 個        │                            │不予沒收。                │
├──┼────────────┼──────────────┼─────────────┤
│34  │砂輪機1 個              │                            │依刑法第38條第2 項前段規定│
│    │                        │                            │宣告沒收。                │
├──┼────────────┼──────────────┼─────────────┤
│35  │拋光機1 個              │                            │不予沒收。                │
├──┼────────────┼──────────────┼─────────────┤
│36  │手攜式電鑽2 個          │                            │依刑法第38條第2 項前段規定│
│    │                        │                            │宣告沒收。                │
├──┼────────────┼──────────────┼─────────────┤
│37  │固定式鑽孔機具1 個      │                            │不予沒收。                │
├──┼────────────┼──────────────┼─────────────┤
│38  │房屋租賃契約1 本        │                            │不予沒收。                │
├──┼────────────┼──────────────┼─────────────┤
│39  │修飾膠帶1 捲            │                            │不予沒收。                │
├──┼────────────┼──────────────┼─────────────┤
│40  │行動電話1 支（含門號0972│                            │依刑法第38條第2 項前段規定│
│    │012910號SIM 卡1 張）    │                            │宣告沒收。                │
└──┴────────────┴──────────────┴─────────────┘